臺灣屏東地方法院刑事判決　　　　　　　 99年度易字第883號
公　訴　人　臺灣屏東地方法院檢察署檢察官
被　　　告　曾正義
上列被告因違反毒品危害防制條例案件，經檢察官提起公訴（99
年度毒偵字第2231號），茲因被告就被訴事實為有罪之陳述，經
告知簡式審判程序意旨並聽取公訴人及被告之意見後，本院裁定
依簡式審判程序審理，判決如下：
    主  文
曾正義施用第二級毒品，累犯，處有期徒刑肆月，如易科罰金，
以新臺幣壹仟元折算壹日。
    事  實
一、曾正義有多次犯罪經法院判刑確定之紀錄，最近一次經有期
    徒刑執行完畢係因詐欺案件，經本院97年度簡字第2119號判
    處有期徒刑6 月確定，於民國98年12月4 日縮刑期滿執行完
    畢。
二、又其前因施用毒品案件，經本院98年度毒聲字第209 號裁定
    令入勒戒處所施予觀察、勒戒，因無繼續施用毒品傾向，於
    98年11月6日出所執行完畢。
三、詎其經前開有期徒刑及觀察、勒戒執行完畢後5 年內，仍不
    知悔改，復基於施用第二級毒品之犯意，於99年8 月7 日19
    時許，在高屏大橋（屏東縣端）橋下河濱公園，以將第二級
    毒品甲基安非他命置入玻璃球吸食器（於查獲前已經丟棄而
    滅失）燒烤並吸用其所生煙霧之方式，施用第二級毒品甲基
    安非他命1 次。嗣為警因偵辦黃墾田販毒案件發現其係購毒
    者，於99年8 月12日13時10分許，在屏東縣屏東市○○路與
    光復路口拘提查獲，經採其尿液送驗結果，呈甲基安非他命
    陽性反應而查知上情。
四、案經屏東縣政府警察局移送臺灣屏東地方法院檢察署檢察官
    偵查起訴。
    理  由
一、前揭施用第二級毒品甲基安非他命之犯罪事實，業據被告曾
    正義於本院審理時自承不諱，又其經查獲採尿送台灣檢驗科
    技股份有限公司以酵素免疫分析法（EIA ）及氣相層析質譜
    儀法（GC／MS）等科學方法檢驗結果，亦呈甲基安非他命陽
    性反應，有該公司99年8 月30日，報告編號KＺ000000000000
    號濫用藥物檢驗報告存卷可按，上開報告為鑑定機關本於專
    業知識暨以精密儀器測試後所得之結論，自可憑信。被告曾
    正義自白施用甲基安非他命，堪信與事實相符。
二、被告曾正義前因施用毒品案件，經本院98年度毒聲字第209
    號裁定令入勒戒處所施予觀察、勒戒，因無繼續施用毒品傾
    向，於98年11月6 日出所執行完畢，有臺灣高等法院被告前
    案紀錄表、臺灣屏東地方法院檢察署刑案資料查註紀錄表、
    全國施用毒品案件紀錄表、受觀察勒戒人毒品及前科紀錄簡
    列表各1 份在卷可按，其經觀察、勒戒、強制戒治執行完畢
    ，5 年內再犯本件施用第二級毒品甲基安非他命之犯罪事證
    已臻明確，應依法論科。
三、按甲基安非他命為毒品危害防制條例第2 條第2 項第2 款規
    定之第二級毒品，除法律另有規定者外，不得持有、施用。
    核被告曾正義所為，係犯毒品危害防制條例第10條第2 項之
    施用第二級毒品罪。其因施用而持有甲基安非他命之低度行
    為，應為施用之高度行為所吸收，不另論罪。又被告曾正義
    前因詐欺案件，經本院97年度簡字第2119號判處有期徒刑6
    月確定，於98年12月4 日縮刑期滿執行完畢，有臺灣高等法
    院被告前案紀錄表及臺灣屏東地方法院檢察署刑案資料查註
    紀錄表各1 份在卷可按，其5 年之內再因故意犯有期徒刑以
    上刑之本罪，為累犯，應依法加重其刑。
四、至被告曾正義於本院審理時主張其有供出毒品來源，因而查
    獲其他正犯或共犯，因認其有適用毒品危害防制條例第17條
    第1 項規定而減輕或免除其刑云云。惟查，毒品危害防制條
    例第17條第1 項：「犯第四條至第八條、第十條或第十一條
    之罪，供出毒品來源，因而查獲其他正犯或共犯者，減輕或
    免除其刑。」其所稱「供出毒品來源，因而查獲其他正犯或
    共犯者」，係指被告供出毒品來源之有關資料，諸如前手之
    姓名、年籍、住居所、或其他足資辨別之特徵等，使調查或
    偵查犯罪之公務員因而對之發動調查或偵查並破獲者而言。
    申言之，被告之「供出毒品來源」，與調查或偵查犯罪之公
    務員對之發動調查或偵查並進而破獲之間，論理上須具有先
    後且相當之因果關係，固非謂被告一有「自白」、「指認」
    毒品來源之人，而破獲在後，即得依上開規定予以減刑。然
    若被告被告供出毒品來源者之前，調查或偵查犯罪之公務員
    尚非有確切之證據，足以合理懷疑被告所供販賣毒品來源之
    人，則嗣後之破獲與被告之「供出毒品來源」間，苟具有先
    後且相當之因果關係，自得適用上開規定予以減刑，最高法
    院98年台上字第6331號判決可資參照。經查，被告曾正義固
    有自白施用第二級毒品，並指認毒品來源為黃墾田，惟黃墾
    田在被告曾正義指認以前，調查或偵查犯罪之公務員已發動
    調查或偵查，有黃墾田全國刑案資料查註表1 份在卷可按，
    其後由檢察官核發拘票於犯罪事實欄三所示時、地拘提被告
    曾正義到案，被告曾正義到案後始指認毒品來源為黃墾田，
    有屏東縣政府警察局刑事案件移送書、調查筆錄、臺灣屏東
    地方法院檢察署檢察官訊問筆錄、拘票及拘提結果報告書在
    卷可稽，是被告之「供出毒品來源」，與調查或偵查犯罪之
    公務員對之發動調查或偵查並進而破獲之間，難認有先後且
    相當之因果關係，故無從適用毒品危害防制條例第17條第1
    項規定而減輕或免除其刑。
五、爰審酌被告曾正義施用毒品行為於本質上係屬自我戕害行為
    ，反社會性之程度應屬較低；惟施用毒品，不僅足以戕害其
    個人身心，且極易滋生其他犯罪，惡化治安甚重，嚴重損及
    公益，且被告前經觀察、勒戒助其戒除毒品，仍再為本案施
    用第二級毒品犯行，顯見其不思悔改，自制力亦顯不佳，惟
    念其犯後即能坦承犯行，並兼衡其經濟狀況、智識程度等一
    切情狀，量處如主文所示之刑，並諭知易科罰金之折算標準
    ，以資懲儆。未扣案而供被告本件施用甲基安非他命使用之
    玻璃球管，除據被告曾正義供稱於查獲前已經丟棄而滅失，
    依現有卷證復不能證明其尚存在，爰不另為沒收之諭知，附
    此敘明。
據上論斷，應依刑事訴訟法第273 條之1 第1 項、第299 條第1
項前段，毒品危害防制條例第10條第2 項，刑法第11條、第41條
第1 項、第47條第1 項，判決如主文。
本案經檢察官許英輝到庭執行職務
中    華    民    國   100    年    2     月    9     日
                  刑事第三庭    法  官  陳茂亭
以上正本證明與原本無異。
如不服本判決應於收受判決後10日內向本院提出上訴書狀，並應
敘述具體理由；其未敘述上訴理由者，應於上訴期間屆滿後20日
內向本院補提理由書（均須按他造當事人之人數附繕本）「切勿
逕送上級法院」。
中    華    民    國   100    年    2     月    9     日
                                書記官   黃佳惠
附錄本件判決引用之法條：
毒品危害防制條例第10條
施用第一級毒品者，處6 月以上5 年以下有期徒刑。
施用第二級毒品者，處3 年以下有期徒刑。